臺灣新北地方法院板橋簡易庭民事裁定
111年度板事聲字第7號
異  議  人  彭玉婷  
上列異議人因與相對人池柏勳間聲請確定執行費用額事件，對於
本院民事執行處司法事務官於民國111年1月12日所為110年度司
執聲字第15號裁定，聲明異議，本院裁定如下：
    主    文
異議駁回。
    理    由
一、按當事人對於司法事務官處理事件所為之終局處分，得於處
    分送達後10日之不變期間內，以書狀向司法事務官提出異議
    ；司法事務官認前項異議有理由時，應另為適當之處分；認
    異議為無理由者，應送請法院裁定之；法院認第1項之異議
    為有理由時，應為適當之裁定；認異議為無理由者，應以裁
    定駁回之，民事訴訟法第240條之4第1項至第3項分別定有明
    文。查本院司法事務官於民國（下同）111年1月12日所為本
    院110年度司執字聲第15號裁定於111年1月24日送達異議人
    ，嗣異議人於111年2月7日具狀聲明異議，此有系爭裁定、
    本院送達證書及民事聲明異議狀上本院收文章戳等件在卷可
    稽，司法事務官認其異議無理由而送請本院裁定，經核與上
    開條文規定相符，本院自當予以適當之裁定，合先敘明。
二、原裁定意旨略以：異議人應賠償相對人換鎖費新臺幣（下同
    ）1,200元及遺留物鑑定費5,000元，共計6,200元之執行費
    用額並依民事訴訟法第91條第3項規定，加給自本裁定送達
    債務人翌日起至清償日止，按年息5％計算之利息等語。
三、異議意旨略以：異議人於執行當日有開供相關人員進出，無
    換鎖之必要，故換鎖費之部分依法無據；而遺留物鑑定費則
    因鑑定物僅有使用未逾1年之櫻花牌熱水器1台，應無須鑑定
    ，且鑑定費用高昂，物品僅鑑定800元，顯不合常理。故鈞
    院上開確定執行費用之裁定，顯有違誤，爰依法聲明異議，
    請求廢棄原裁定云云。
四、按強制執行之費用，以必要部分為限，由債務人負擔，並應
    與強制執行之債權同時收取、前項費用，執行法院得命債權
    人代為預納；債權人因強制執行而支出之費用，得求償於債
    務人者，得準用民事訴訟法第91條之規定，向執行法院聲請
    確定其數額，強制執行法第28條、第29條第1項亦有明文。
    而所謂執行必要費用，指因進行強制執行程序，必須支出之
    費用而言，如測量費、鑑定費、登報費、保管費、協助執行
    人員之差旅費等，此種費用如不支出，強制執行程序即難進
    行，此係因債務人不履行債務而生，其必要部分自應由債務
    人負擔。本院以109年度司執助字第3748號案受理異議人與
　　訴外人台灣中小企業銀行間返還消費借貸款強制執行事件在
    案，經本院拍賣異議人所有坐落新北市○○區○○○街00號三樓
    之五建物暨所坐落之土地（下稱系爭不動產），由相對人拍
    定後，本院司法事務官於110年4月27日點交予相對人時，因
    異議人仍占有系爭不動產且遺留櫻花牌熱水器一台（下稱遺
    留物）在系爭不動產內，故有換鎖以避免異議人再次進入系
    爭不動產之必要，又因異議人遲未取回遺留物，經本院司法
    事務官於110年5月5日函請知異議人應於文到10日內逕向拍
    定人如相對人取回遺留物，逾期即依法拍賣，該函文於110
    年5月12日寄存在異議人住所地之警察機關，有卷附送達證
    書可稽，異議人迄110年8月19日均未取回遺留物，本院司法
    事務官乃依強制執行法第62條規定進行鑑價及拍賣遺留物程
    序，於110年11月2日上午9時30分拍賣遺留物並當場啟封點
    交拍定之相對人。查，相對人因系爭不動產點交及遺留物拍
    賣程序而支出執行費用6,200元（包含換鎖費1,200元及遺留
    物鑑定費5,000元），有統一發票、請款單及動產鑑定報告
    書等件影本以為佐證，且異議人就主張之「執行當日有開門
    供相關人員進出，無換鎖之必要、鑑定費用不合常理」云云
    ，並未提出任何證據舉證，本院自無從認定上開費用非必要
    費用或有過高情形。從而，本院司法事務官所為應負擔執行
    費用額之裁定，洵無違誤，聲明異議意旨猶執陳詞，指摘原
    裁定為不當，求予廢棄，為無理由，應予駁回。
五、據上論結，本件聲明異議為無理由，依民事訴訟法第240條
    之4第3項後段，裁定如主文。
中　　華　　民　　國　 111　　年　　 7　　月　　22　　日
                          臺灣新北地方法院板橋簡易庭
                              法  官  李昭融
以上正本係照原本作成。
如不服本裁定，應於送達後10日內，向本庭（新北市○○區○○路○
段00巷0號）提出抗告狀並表明抗告理由，如於本裁定宣示後送
達前提起抗告者，應於裁定送達後10日內補提抗告理由書（須附
繕本）。
中　　華　　民　　國　　111 　年　　7 　　月　　22　　日
                              書記官  劉美蘭